【裁判字號】    98,台抗,823
【裁判日期】    981229
【裁判案由】    違反毒品危害防制條例駁回聲請具保停止羈押
【裁判全文】
最高法院刑事裁定              九十八年度台抗字第八二三號
抗  告  人  甲○○
上列抗告人因違反毒品危害防制條例案件，不服台灣高等法院中
華民國九十八年十一月五日駁回其聲請具保停止羈押之裁定（九
十八年度聲字第三三○五號），提起抗告，本院裁定如下：
    主  文
抗告駁回。
    理  由
本件抗告人甲○○前經原審法院以其涉犯販賣第一級毒品，罪嫌
重大，且有刑事訴訟法第一百零一條第一項第三款（即所犯為死
刑、無期徒刑或最輕本刑為五年以上有期徒刑之罪）之情形，認
非予羈押，顯難進行審判及保全刑罰之執行，而於民國九十八年
三月二十日起執行羈押，其間曾經原審法院二次裁定延長羈押各
二月。嗣至同年十月十九日第二次延長羈押期間屆滿前，原審法
院以其羈押原因仍然存在，認有繼續羈押之必要，而第三次裁定
延長羈押二月。原裁定以抗告人聲請意旨略稱：伊業經原審法院
量處罪刑並定其應執行之刑為有期徒刑二十一年，本件相關證據
均已調查完畢，且伊有固定住居所，並無逃亡、勾串證人或湮滅
證據之虞，而羈押處分嚴重侵害伊之人權，且非唯一保全執行方
法，並無羈押必要性，爰請求准予具保停止羈押云云。惟抗告人
涉犯販賣第一級毒品共十七罪，每罪均量處有期徒刑五年以上，
並定其應執行之刑為有期徒刑二十一年。而重罪相較於輕罪而言
，抗告人受到刑罰制裁較為嚴厲，其逃亡誘因亦隨之增加。抗告
人既經量處應執行有期徒刑二十一年，實難期能以具保代替羈押
而達保全將來執行刑罰之目的，因認本件羈押原因尚不能因具保
而消滅，且抗告人並無刑事訴訟法第一百十四條所列各款不得駁
回其聲請具保停止羈押之情形，因認其聲請為無理由，而予以駁
回，經核於法尚無違誤。抗告意旨略以：伊業經法院量處應執行
有期徒刑二十一年，相關證據已調查完畢，並無逃亡、勾串證人
或湮滅證據之虞。本件羈押處分已過度侵害伊之人身自由，且原
審法院並非不得以具保、責付、限制住居或其他方式代替羈押，
羈押並非唯一保全刑罰執行之方法，延長羈押顯無必要，而有違
比例原則，原裁定駁回其抗告，顯有不當云云。惟有無羈押之必
要性，得否具保、責付、限制住居而停止羈押，均屬事實審法院
得自由裁量、判斷之職權，苟其此項裁量、判斷並不悖乎通常一
般之人日常生活經驗之定則或論理法則，又於裁定書內論述其何
以作此判斷之理由者，即不得任意指為違法而據為提起抗告之適
法理由。查原裁定對於其憑何認定本件羈押原因尚未消滅，抗告
人仍有繼續羈押之必要，且不能以具保代替羈押，而駁回其具保
停止羈押之聲請，已詳敘其理由，經核並無違反經驗、論理法則
或其他違法情形。抗告意旨仍執前詞爭辯，而就原法院職權裁量
之事項，任意指摘原裁定不當，揆之上開說明，應認其抗告為無
理由，予以駁回。
據上論結，應依刑事訴訟法第四百十二條，裁定如主文。
中    華    民    國  九十八  年  十二    月  二十九  日
                      最高法院刑事第八庭
                          審判長法官  洪  文  章
                                法官  王  居  財
                                法官  郭  毓  洲
                                法官  黃  梅  月
                                法官  邱  同  印
      本件正本證明與原本無異
                                      書  記  官
中    華    民    國  九十九  年    一    月    四    日
                                                      Ｒ

司法院資訊處製作；財團法人民間司法改革基金會備份。
